# 陈版，请教关于权益法变换成本法的问题

提问人：super 小兔妈咪 时间：2015-01-13 18:27:58
您好，我公司对A公司持股70%，但由于管理上的情况，对其不具有实质控制，所以没有并表，因此一直按照权益法核算，但是由于管理层的变化，我单位于 2014 年对它具有了实质控制，所以开始并表。我想问的是，在母公司的报表上还用进行追溯调整吗，即还用 将以前确认的投资收益冲回吗？如果不冲回， 2014 年分红了，并且分的是 2012 、 2013 的红应该怎样处理，谢谢。

回答人：chenyiwei
合并报表层面，在取得控制权当期按照分步交易实现的非同一控制（或同一控制）下合并的原则处理。如果是同一控制下合并则需追溯调整，如果是非同一控制下合并则不需要。 2014 年内的分红如果发生在合并日或购买日之后的，则属于合并报表范围内的内部交易，应抵销其影响。

提问人：super 小兔妈咪 时间：2015-01-13 22:01:47
我想问的是，母公司如何进行账务处理，将以前各期按照权益法确认的投资收益都冲回吗？如果不冲回是不是投资收益就进重复了

回答人：chenyiwei
母公司层面权益法转成本法不需要进行追溯调整。如果构成非同一控制下合并的，则按修订后长期股权投资准则第十四条第二款处理；如果构成同一控制下合并的，则按此次修订的准则应用指南中的相应内容处理。